臺灣彰化地方法院刑事判決
110年度金訴字第48號
公  訴  人  臺灣彰化地方檢察署檢察官 
被      告  鐘連英


選任辯護人  趙惠如律師
上列被告因違反洗錢防制法等案件，經檢察官提起公訴（110年
度偵字第1778、4258號），本院判決如下：
    主    文
鐘連英幫助犯洗錢防制法第十四條第一項之一般洗錢罪，處有期
徒刑參月，併科罰金新臺幣參萬元，罰金如易服勞役，以新臺幣
壹仟元折算壹日。
    犯罪事實
一、鐘連英依一般社會生活經驗，知悉金融帳戶為個人信用、財
    產之重要表徵，並可預見於申設帳戶後，將帳戶之金融卡及
    密碼提供予不詳之人使用，極有可能遭詐欺集團利用作為詐
    騙犯罪轉帳匯款之工具，且受詐騙人匯入款項遭提領後，即
    產生遮斷資金流動軌跡而逃避國家追訴、處罰之效果，竟仍
    基於縱若取得其金融機構帳戶之人，自行或轉交他人用以實
    施詐欺取財等財產性犯罪，供作財產犯罪被害人匯款帳戶以
    隱匿犯罪所得去向之用，仍不違背其本意之幫助使用其帳戶
    者向他人為財產性犯罪及一般洗錢之不確定故意，於民國10
    9年11月4日下午12時28分至同年月10日下午5時36分間之某時
    ，在臺灣地區某不詳地點，將其所申設之兆豐國際商業銀行
    南彰化分行帳號00000000000號帳戶（下稱兆豐銀行帳戶）
    之金融卡及密碼，交付予真實姓名年籍不詳之詐欺犯罪集團
    成員，該員與所屬之詐騙集團成員（無證據證明有未滿18歲
    之人，亦無證據證明鐘連英知悉或可得而知該集團為三人以
    上）使用其前開帳戶遂行財產犯罪。嗣該詐欺集團成員即共
    同意圖為自己不法之所有，並基於詐欺取財之犯意聯絡，於如
    附表所示之時間，以如附表所示之方式，向如附表所示之乙
    ○○、丙○○施用詐術，致乙○○、丙○○陷於錯誤，轉帳或無摺存
    款如附表所示之金額至上開帳戶內，款項匯入後，隨即遭詐
    欺集團成員領出或轉出，以此方式掩飾、隱匿詐欺取財犯罪
    所得之去向及所在。嗣乙○○、丙○○發覺受騙，報警處理，始
    查悉上情。
二、案經乙○○訴由桃園市政府警察局中壢分局、桃園市政府警察
    局龜山分局報告臺灣彰化地方檢察署檢察官偵查起訴。
　　理    由
一、程序即證據能力之說明：
  ㈠被告以外之人於審判外之陳述，雖不符刑事訴訟法第159條之
    1至之4規定，而經當事人於審判程序同意作為證據，法院審
    酌該言詞陳述或書面陳述作成時之情況，認為適當者，亦得
    為證據；當事人、代理人或辯護人於法院調查證據時，知有
    第159條第1項不得為證據之情形，而未於言詞辯論終結前聲
    明異議者，視為有前項之同意，刑事訴訟法第159條之5定有
    明文。次按刑事訴訟法第159條之5立法意旨，在於確認當事
    人對於傳聞證據有處分權，得放棄反對詰問權，同意或擬制
    同意傳聞證據可作為證據，屬於證據傳聞性之解除行為，如
    法院認為適當，不論該傳聞證據是否具備刑事訴訟法第159
    條之1至第159條之4所定情形，均容許作為證據，不以未具
    備刑事訴訟法第159條之1至第159條之4所定情形為前提。此
    揆諸「若當事人於審判程序表明同意該等傳聞證據可作為證
    據，基於證據資料愈豐富，愈有助於真實發見之理念，此時
    ，法院自可承認該傳聞證據之證據能力」立法意旨，係採擴
    大適用之立場。蓋不論是否第159條之1至第159條之4所定情
    形，抑當事人之同意，均係傳聞之例外，俱得為證據，僅因
    我國尚非採澈底之當事人進行主義，故而附加「適當性」之
    限制而已，可知其適用並不以「不符前四條之規定」為要件
    。惟如符合第159條之1第1項規定之要件而已得為證據者，
    不宜贅依第159條之5之規定認定有證據能力（最高法院104
    年度第3次刑事庭會議決議意旨參照）。查本判決後開引用
    被告鐘連英以外之人於審判外之陳述（包含書面陳述），皆
    屬傳聞證據，公訴人、被告、辯護人於本院準備程序期日均
    表示同意作為證據（見本院卷一第327頁至第330頁），迄至
    言詞辯論終結前未再聲明異議，本院審酌上開證據作成時之
    情況，並無違法不當或其他瑕疵，認以之作為證據應屬適當
    ，依前開規定，認前揭供述證據應有證據能力。
  ㈡本案其餘非供述證據，無傳聞法則之適用，本院審酌該等證
    據作成及取得之程序均無違法之處，且與本案具有關連性，
    是後述所引用非供述證據之證據能力均無疑義，合先敘明。
二、認定犯罪事實所憑之證據及理由：
　　訊據被告固坦承上開帳戶係其所申辦之事實，惟否認有何幫
    助詐欺及幫助洗錢之犯行，辯稱：上開帳戶是伊存買菜錢所
    用，當初卡片放在伊買菜包包內，卡片上還書寫密碼，因伊
    怕忘記密碼。金融卡不知道什麼時候遺失，伊丈夫給伊生活
    費，伊想存起來時，發現找不到金融卡，當天就先打電話去
    銀行掛失，經兆豐銀行南彰化分行行員告知，伊才知道上開
    帳戶被列為警示帳戶，行員說要去報案，所以伊有去彰化縣
    警察局報案等語（見偵1778號卷第96頁，本院卷一第125頁
    至第127頁），辯護人則為其辯護稱：被告並未將上開帳戶
    金融卡交予他人，並無幫助詐欺之故意或不確定故意，亦未
    違反洗錢防制法第14條第1項之規定等語（見本院卷一第127
    頁）。經查：
  ㈠上開帳戶係被告所申辦一節，除迭據被告於警詢、偵訊及本
    院準備程序時均供承不諱外（見臺灣彰化地方檢察署110年
    度偵字第1778號卷【下稱偵1778號卷】第15頁至第19頁、第
    95頁至第97頁，本院卷一第125頁至第127頁），並有兆豐國
    際商業銀行股份有限公司109年12月9日兆銀總集中字第1090
    068043號函暨檢附之客戶基本資料表、中華民國居留證正反
    面影本、開戶影像資料、客戶金融卡─掛失止扣清單在卷可
    查（見偵1778號卷第71頁至第77頁）。又告訴人乙○○、被害
    人丙○○就各自曾遭如附表所載受騙情節，而依指示轉帳或無
    摺存款至被告上開帳戶之事實，業據告訴人及被害人於警詢
    中指證綦詳，且有告訴人乙○○提供中國信託商業銀行鳳山分
    行帳戶存摺封面、內頁影本、國泰世華銀行客戶交易明細表
    、自動櫃員機交易紀錄、被害人丙○○提供之合作金庫銀行帳
    戶存摺內頁影本、行動電話內遭詐騙之通話紀錄翻拍照片及
    網路轉帳交易紀錄翻拍照片、受理各類案件紀錄表、受理刑
    事案件報案三聯單、受理詐騙帳戶通報警示簡便格式表、內
    政部警政署反詐騙諮詢專線紀錄表、金融機構聯防機制通報
    單、兆豐國際商業銀行股份有限公司109年12月9日兆銀總集
    中字第1090068043號函暨檢附之客戶存款往來交易明細表（
    詳如附表各編號「證據」欄所示，被告上開帳戶之交易明細
    見偵1778號卷第79頁至第81頁），堪認該犯罪集團之成員，
    確有利用被告所申辦之上開帳戶，向告訴人、被害人為前開
    詐欺取財之犯行無誤。
  ㈡被告雖以前開情詞置辯，惟查：
　　⒈按申辦金融帳戶需填載申請人之姓名、年籍、地址等個人
      資料，且須提供身分證明文件以供查核，故金融帳戶資料
      可與持有人真實身分相聯結，而成為檢、警機關追查犯罪
      行為人之重要線索，詐欺集團成員為避免遭查緝，於下手
      實施詐騙前，自會先取得與自身無關聯且安全無虞、可正
      常存提款使用之金融帳戶以供被害人匯入款項及提領之用
      ；而金融帳戶之存摺與提款卡一旦遺失或失竊時，金融機
      構均有提供即時掛失、止付等服務，以避免存款戶之款項
      被盜領或帳戶遭不法利用，準此，竊得或拾獲他人金融帳
      戶之人，因未經帳戶所有人同意使用該金融帳戶，自無從
      知悉帳戶所有人將於何時辦理掛失止付甚或向警方報案，
      故詐欺集團成員唯恐其取得之金融帳戶隨時有被帳戶所有
      人掛失、止付而無法使用該金融帳戶，或無法順利提領匯
      入該金融帳戶內之贓款，自無可能貿然使用竊得或拾得之
      金融帳戶作為詐欺人頭帳戶；輔以現今社會上存有不少為
      貪圖小利而出售、出租自己帳戶供他人使用之人，則詐欺
      集團成員僅需支付少許對價或以信用貸款、應徵工作等將
      來利益為誘餌，即能取得可完全操控而毋庸擔心被人掛失
      之金融帳戶運用，殊無冒險使用他人遺失或遭竊之金融帳
      戶之必要。查上開帳戶自109年10月9日起至同年11月4日
      止，陸續有5筆960元及1筆1,000元轉入，前揭款項轉入後
      ，均旋即遭被告轉出（多為同日即被轉出，至遲為翌日即
      被轉出），迄至被告於109年11月4日轉帳970元至其所申
      設之中國信託商業銀行帳號000000000000號帳戶，上開帳
      戶餘額僅只1元，此有兆豐國際商業銀行股份有限公司110
      年10月22日兆銀總集中字第1100058178號函暨檢附之客戶
      存款往來交易明细表、國泰世華商業銀行存匯作業管理部
      111年4月8日國世存匯作業字第1110055749號函暨檢附之
      開戶申請書、被告護照影本（帳號000000000000號帳戶申
      設人為鐘連英）、中國信託商業銀行111年3月31日中信銀
      字第1112002058號函暨檢附之客戶基本資料（帳號000000
      000000號帳戶申設人為鐘連英）附卷可參（見本院卷一第
      177頁至第180頁、第281頁至第289頁、第251頁至第257頁
      ），足見上開帳戶於109年11月4日後已幾無餘額，此與習
      見提供帳戶供他人犯罪使用者，多交付幾無餘額之帳戶，
      以減少日後無法取回帳戶所生損害之犯罪型態相符。再觀
      諸上開帳戶之客戶存款往來交易明细表（見本院卷一第17
      7頁至第180頁），告訴人乙○○、被害人丙○○於109年11月1
      0日轉帳或無摺存款如附表所示之金額後，旋即於同日提
      領現金，最後1筆係轉帳至特定帳戶，而僅留887元於上開
      帳戶，而於如附表所示之款項轉入前，均未有任何以小額
      存匯或提領用以測試該帳戶有無掛失止付之紀錄，顯見詐
      欺集團成員向告訴人乙○○、被害人丙○○施用詐術時，確實
      對上開帳戶具高度信賴，且有實質支配、掌控之能力，方
      使用上開帳戶作為收受詐欺款項之工具，而此等情形實有
      賴帳戶所有人從中配合。復參以，上開帳戶於109年11月1
      0日詐欺集團成員將贓款提領現金、轉帳後，僅餘887元，
      此如前述，而被告自承其於翌日自上開帳戶轉帳810元至
      其前揭中國信託商業銀行帳戶等語（見本院卷二第37頁）
      ，然被告於詐欺贓款轉入上開帳戶前，最後1次係轉帳970
      元至其前揭中國信託商業銀行帳戶，而僅留1元之餘額，
      此如前述，若非被告知悉上開帳戶之使用情形，其如何得
      以精準地在詐欺集團成員使用上開帳戶完畢後之翌日，再
      將810元轉帳至其另一帳戶？從而，應可合理推認上開帳
      戶之金融卡及密碼，應為被告主動自願交付。
　　⒉金融存款帳戶是關存戶個人財產權益之保障，無論係存摺
      或金融卡等專屬性質甚高，若落入不明人士手中，除存款
      有遭盜領之風險外，亦極可能被利用為取贓之犯罪工具，
      一般人均有妥為保管於不易遺失及他人不易知悉、取得之
      處所，以防止他人任意使用之認識；且金融卡密碼設定值
      通常為帳戶所有人個人所熟悉且自知之數字，而設定之後
      亦不無熟記默背，除非必要應避免抄寫於金融卡上，若此
      ，亦應將密碼與存摺、金融卡分別存放，以避免同時遺失
      使密碼之保護功能喪失殆盡，以確保自己帳戶存款安全，
      此為依一般經驗於生活中應知之常識。而被告具有初中畢
      業之教育程度（見偵1778號卷第15頁被告警詢筆錄受詢問
      人教育程度欄所載），對上情自難諉為不知；又如依被告
      偵查及本院準備程序時所述，上開帳戶原係被告作為存放
      配偶所給生活費之用，申設後均為被告所保管，而金融卡
      密碼設定值為1919，代表長長久久（見偵1778卷第96頁，
      本院卷一第126頁），則被告確有使用上開帳戶之需要，
      理應妥善保存上開帳戶之金融卡（含密碼），且密碼設定
      規則並不複雜，衡以被告於109年11月間年僅44歲，自無
      不能熟記上開帳戶之金融卡密碼而須直接書寫於金融卡上
      之理，況上開帳戶於被告109年11月4日轉帳至其另一帳戶
      後，上開帳戶餘額僅只1元，難認被告有何隨身攜帶上開
      帳戶之金融卡及密碼之必要，此舉僅徒增前開重要財務資
      料遺失或遭竊之風險，是被告前揭辯解，均核與一般常情
      不合，尚難採信。
　　⒊至被告辯稱：伊於109年12月7日發現置於隨身包包之金融
      卡不見後，當天有打電話至兆豐銀行掛失，經行員告知已
      被列為警示帳戶，要其至警局報案。伊後來有去警局，但
      沒有報案三聯單，也沒有做筆錄。伊去警局時有告知伊丈
      夫金融卡遺失，伊丈夫亦有向擔任警察之友人詢問處理方
      式等語（見偵1778卷第16頁、第96頁，本院卷一第126頁
      、第193頁），固據其提出其丈夫劉益良與彰化縣警察局
      鹿港分局秀水分駐所警員甲○○於109年12月7日之臉書對話
      紀錄翻拍照片、其上蓋有偵查佐丁○○職章之便利貼為證（
      見本院卷一第199頁至第201頁、第219頁），惟依兆豐商
      業銀行查詢相關紀錄後，被告係於109年12月1日致電該行
      南彰化分行詢問為何網路銀行無法登入，經行員告知如欲
      解除此狀況，須先至警局詢問並辦理後續相關事宜，被告
      於隔日中午前又臨櫃詢問，再經行員告知此帳戶目前無法
      使用自動化交易，如欲解除此狀況，須先至警局詢問並辦
      理後續相關事宜一情，此有兆豐國際商業銀行股份有限公
      司110年10月22日兆銀總集中字第1100058178號函（見本
      院卷一第177頁），堪認被告前開所辯係於109年12月7日
      發現遺失一詞，與客觀事證不符，而有可能係為配合其丈
      夫於109年12月7日始有與警員對話紀錄之說詞。再證人即
      彰化縣警察局刑事警察大隊偵查佐丁○○於本院審理時證稱
      ：伊負責的業務是解除警示帳戶，被告說她的帳戶無法使
      用，伊直覺反應她最近可能有案子才剛被民眾去報案，所
      以幫她查詢，伊查完之後，有將派出所的聯繫方式還有承
      辦員警告知被告，請被告自己聯繫案件承辦人員偵辦進度
      ，伊是針對帳戶無法使用部分去幫被告做查詢，被告並沒
      有講到要報案等語（見本院卷二第14頁至第18頁），而證
      人即警員甲○○於本院審理時證稱：被告丈夫劉益良曾於10
      9年12月間以臉書與伊聯繫，表示被告提款卡遺失，但未
      說明整個遺失的詳細狀況，已經有去總局處理，伊就跟劉
      益良說先掛失或是補辦，或去派出所報遺失，卡片的部分
      先打電話給銀行掛失，伊不知道他們後續如何處理等語（
      見本院卷二第21頁至第24頁），是依前開2位證人所述，
      被告並未表明報案，且亦未具體說明遺失之詳細過程，難
      認其所辯為真。況上開行為均係告訴人、被害人受騙轉帳
      或無摺存款及詐欺集團成員提領上開帳戶內款項後始作為
      ，亦非無可能為被告擔心其所交付之帳戶已列為警示帳戶
      ，而欲釐清責任之事後彌縫行為，尚不足作為有利於被告
      認定之依據。
  ㈢按刑法上之故意，分為直接故意與間接故意（又稱不確定故
    意），析言之，當行為人對於構成犯罪之事實，明知並有意
    使其發生者，為直接故意；如行為人對於構成犯罪之事實，
    預見其發生而其發生並不違背其本意者，乃屬間接故意，此
    觀刑法第13條規定甚明。又幫助犯之成立，以行為人主觀上
    認知被幫助者可能正欲從事犯罪或係正在從事犯罪，而其行
    為足以幫助他人實現構成要件者，即具有幫助故意，並不以
    行為人確知被幫助者將犯或係犯何罪名為必要。又金融機構
    開立之帳戶為個人理財之工具，申請開設存款帳戶並無特殊
    資格限制，一般民眾皆能自由申請，亦可同時在不同金融機
    構申請多數存款帳戶使用，且該等帳戶有一定金融交易目的
    及識別意義，具高度專有性，一般人皆有妥為保管帳戶資料
    ，防止他人任意使用之認識，縱因特殊情況有交付他人使用
    之需，亦必會深入瞭解用途後再行提供他人使用，此為事理
    之常，且依社會生活經驗，一般人申請設立銀行帳戶使用並
    無困難之處，故無使用他人帳戶之必要，佐以近年來利用人
    頭帳戶詐騙之案件層出不窮，媒體及政府無不大力宣導，提
    醒注意，若不以自己名義申請開立帳戶使用，反向他人蒐集
    或收購帳戶資料，帳戶所有人應可預見其目的係為用以從事
    詐欺取財等財產上犯罪。被告為一智慮成熟、具有相當社會
    經驗之成年人，對於提供金融帳戶可能作為詐欺集團成員提
    領詐欺犯罪所得使用，詐欺集團成員於提領後會產生遮斷金
    流以逃避國家訴追、處罰之效果等情節，實難諉為不知，竟
    仍提供上開帳戶之金融卡及密碼，以利詐欺集團成員實施詐
    欺取財及一般洗錢之犯行，其顯具縱有人以其金融帳戶實施
    詐欺取財及一般洗錢之犯罪，亦不違背其本意之幫助意思，
    是被告主觀上具有幫助他人實施詐欺取財、幫助一般洗錢之
    犯罪之不確定故意甚明。
  ㈣綜上所述，被告與辯護人前揭所辯，均無可採，本案事證明
    確，被告前開幫助詐欺取財及幫助一般洗錢之犯行堪以認定
    ，應予依法論科。
三、論罪科刑之依據：
  ㈠刑法上之幫助犯，係對於犯罪與正犯有共同之認識，以幫助
    之意思，對於正犯資以助力，而未參與實施犯罪之行為者而
    言。因此如未參與實施犯罪構成要件之行為，且係出於幫助
    之意思提供助力，即屬幫助犯，而非共同正犯。本案詐欺集
    團取得被告所提供上開帳戶之金融卡、密碼後，利用上開帳
    戶詐欺告訴人乙○○及被害人丙○○，且為隱匿其等犯罪所得財
    物之去向及所在，於告訴人及被害人將款項匯入上開帳戶後
    ，由詐欺集團成員領出或轉出，製造金流斷點，核該詐欺集
    團成員所為，係犯刑法第339條第1項之詐欺取財罪、洗錢防
    制法第14條第1項之一般洗錢罪。而被告雖有提供上開帳戶
    之金融卡、密碼予詐欺集團使用，但被告單純提供上開帳戶
    資料供人使用之行為，並不等同於向告訴人及被害人施以欺
    罔之詐術行為，亦非洗錢行為，且卷內亦未見被告有何參與
    詐欺告訴人及被害人之行為或於事後分得詐騙款項之積極證
    據，故被告上揭所為，應屬詐欺取財、洗錢構成要件以外之
    行為，在無證據證明被告係以正犯犯意參與犯罪之情形下，
    應認被告所為係幫助犯而非正犯。是核被告所為，係犯刑法
    第30條第1項前段、第339條第1項之幫助詐欺取財罪，及刑
    法第30條第1項前段、洗錢防制法第14條第1項之幫助一般洗
    錢罪。　　
  ㈡被告提供上開帳戶之金融卡及密碼，僅有一幫助行為，助成
    詐欺犯罪之正犯分別詐騙告訴人及被害人2人財物及洗錢，
    係以一行為而觸犯構成要件相同之數罪名，為想像競合犯，
    應依刑法第55條規定，從一重論以一幫助一般洗錢罪。
  ㈢被告既係洗錢防制法第14條第1項一般洗錢罪之幫助犯，爰依
    刑法第30條第2項規定，減輕其刑。
  ㈣爰以被告之責任為基礎，並審酌其提供上開帳戶作為他人詐
    取財物、洗錢之工具，已嚴重損及社會治安，所造成之危害
    至深且鉅，並斟酌告訴人及被害人因此受騙，而轉帳或無摺
    存款扣除手續費後，損失之金額合計各為新臺幣（下同）89
    ,882元、40,079元（被害人如附表編號２號中②所示之網路轉
    帳30,076元，因其中之29,985元為告訴人乙○○如附表編號１
    號中②所示之時間所無摺存款存入，扣除此部分金額後之91
    元，始為被害人自身損失之金額），受有財產上之損失，復
    考量被告業已與被害人達成調解，此有本院110年度彰司刑
    移調字第257號調解程序筆錄在卷可稽（見本院卷一第117頁
    至第118頁），然迄今尚未與告訴人達成和解、賠償損失之
    情形，兼衡其自述為初中畢業之智識程度、現為家庭主婦、
    已婚、育有3子，分別為13歲、12歲、10個月大，生活費都
    是由在市場賣海產之丈夫負擔、現居房屋為自有、須繳房貸
    之生活狀況（見本院卷二第38頁），以及被告否認犯行之態
    度、檢察官具體求處有期徒刑3月以上之意見等一切情狀，
    量處如主文所示之刑，並就併科罰金部分，諭知罰金如易服
    勞役之折算標準。
  ㈤被告提供之上揭金融帳戶資料，就帳戶部分，遭通報警示後
    ，已無法再供正常交易與流通使用，就密碼部分，雖未扣案
    ，惟所屬帳戶既遭警示銷戶，該密碼同無法再供交易使用，
    對詐欺集團而言，實質上無何價值及重要性，復查無證據證
    明該密碼尚仍存在，且上開帳戶及密碼均非違禁物或法定應
    義務沒收之物，無沒收之必要性，爰均不予沒收。又依卷內
    現存資料，尚無證據證明被告確因本案幫助一般洗錢犯行實
    際上獲有不法利益，難認被告獲有犯罪所得，且告訴人及被
    害人遭提領之款項，係由詐欺集團成員提領，非屬被告所有
    ，亦非在被告實際掌控中，被告就所隱匿之財物不具所有權
    及事實上處分權，無從依洗錢防制法第18條第1項之規定諭
    知沒收，均併予敘明。
據上論斷，應依刑事訴訟法第299條第1項前段，判決如主文。
本案經檢察官吳宇軒提起公訴，檢察官黃建銘到庭執行職務。
中　　華　　民　　國　　111 　年　　7 　　月　　20　　日
                  刑事第七庭  審判長法  官  王義閔    
                                    法  官  李  昕
　　　　　　　　　　　　　　　　　　法  官  巫美蕙
以上正本證明與原本無異。
如不服本判決應於收受判決後20日內向本院提出上訴書狀，並應
敘述具體理由；其未敘述上訴理由者，應於上訴期間屆滿後20日
內向本院補提理由書（均須按他造當事人之人數附繕本）「切勿
逕送上級法院」。
告訴人或被害人對於判決如有不服具備理由請求檢察官上訴者，
其上訴期間之計算係以檢察官收受判決正本之日期為準。
中　　華　　民　　國　　111 　年　　7 　　月　　20　　日
                                    書記官  林婷儀
附錄本案論罪科刑法條：
中華民國刑法第30條第1項
幫助他人實行犯罪行為者，為幫助犯。雖他人不知幫助之情者，
亦同。
中華民國刑法第339條第1項
意圖為自己或第三人不法之所有，以詐術使人將本人或第三人之
物交付者，處5年以下有期徒刑、拘役或科或併科50萬元以下罰
金。
洗錢防制法第14條第1項
有第二條各款所列洗錢行為者，處7年以下有期徒刑，併科新臺
幣5百萬元以下罰金。

附表：
編號 告訴人／被害人 詐騙方式 匯款時間、金額 證據 １ 乙○○ 不詳詐騙集團成員於109年11月10日17時49分許，致電乙○○，佯稱為中國信託客服人員，因乙○○在社群軟體FACEBOOK多次下單，須依指示轉帳、匯款取消等語，致乙○○陷於錯誤，而於右列時間，分別以跨行轉帳、無摺存款之方式，將右列所示金額轉至右列銀行帳戶。 ①於109年11月10日18時12分許，跨行轉帳29,912元（不含手續費15元，起訴書誤載為含手續費，應予更正）至鐘連英上開帳戶。 ②於109年11月10日18時24分許，無摺存款30,000元（含手續費15元）至被害人丙○○申設之合作金庫銀行帳戶（帳號：0000000000000號）。 ③於109年11月10日18時28分許，無摺存款（起訴書誤載為跨行轉帳，應予更正）30,000元（含手續費15元）至鐘連英上開帳戶。 ①告訴人乙○○於警詢時之證述（偵1778號卷第29頁至第31頁、第39頁至第40頁、第47頁至第48頁） ②告訴人乙○○提供之中國信託商業銀行鳳山分行帳戶存摺封面、內頁影本（偵1778號卷第33頁至第35頁） ③國泰世華銀行客戶交易明細表1張（偵1778號卷第38頁） ④自動櫃員機交易紀錄（偵1778號卷第41頁至第43頁） ⑤高雄市政府警察局林園分局大寮分駐所受理各類案件紀錄表、受理刑事案件報案三聯單、內政部警政署反詐騙諮詢專線紀錄表、受理詐騙帳戶通報警示簡便格式表、金融機構聯防機制通報單（偵1778號卷第51頁至第55頁、第65頁、第67頁至第69頁）  ２ 丙○○ 不詳詐騙集團成員於109年11月10日17時7分許，致電丙○○，佯稱因丙○○點擊加入會員，要收取會費8,000元，須依指示轉帳始能解除扣款等語，致丙○○陷於錯誤，而於右列時間，以網路轉帳方式，將如右列所示金額轉至右列銀行帳戶。 ①於109年11月10日17時36分許，網路轉帳40,003元（含手續費15元）至鐘連英上開帳戶。 ②於109年11月10日18時33分許，網路轉帳30,076元（含手續費15元，其中之29,985元為告訴人乙○○如附表編號１號中②所示之時間所無摺存款存入）至鐘連英上開帳戶。 ①被害人丙○○於警詢時之證述（見臺灣彰化地方檢察署110年度偵字第4258號卷【下稱偵4258號卷】第21頁至第25頁） ②被害人丙○○提供之合作金庫銀行帳戶存摺內頁影本（見偵4258號卷第41頁） ③被害人丙○○提供行動電話內遭詐騙之通話紀錄翻拍照片（見偵4258號卷第43頁） ④被害人丙○○提供行動電話內網路轉帳交易紀錄翻拍照片（見偵4258號卷第45頁） ⑤內政部警政署反詐騙諮詢專線紀錄表（見偵4258號卷第49頁） ⑥桃園市政府警察局龜山分局大林派出所受理詐騙帳戶通報警示簡便格式表、受理各類案件紀錄表（見偵4258號卷第51頁、第55頁） ⑦金融機構聯防機制通報單（見偵4258號卷第83頁）